臺灣新竹地方法院民事判決              100年度訴字第408號
    原      告  吳金
    被      告  蔡新發
    訴訟代理人  陳景新律師
上列當事人間清償借款事件，本院於民國100 年10月24日辯論終
結，判決如下﹕
    主    文
被告應給付原告新臺幣拾陸萬肆仟元，及自民國一００年一月
八日起至清償日止，按年息百分之五計算之利息。
原告其餘之訴駁回。
訴訟費用由被告負擔二十分之十一，餘由原告負擔。
本判決第一項得假執行，被告若以新臺幣拾陸萬肆仟元為原告
預供擔保後，得免為假執行。
原告其餘假執行之聲請駁回。
    事實及理由
壹、原告方面：
一、原告起訴主張：緣被告於民國（下同）95年11月22日於大陸
    地區向原告借款人民幣50,000元。復於98年1 月間，被告因
    大陸工廠應付材料款項，請原告代墊貨款而向原告借得人民
    幣10,000元。又於同年間，原告為幫被告開發製造壓克力盒
    上、下模具（下稱系爭模具），而委由訴外人大陸聖銘五金
    製品有限公司（下稱聖銘公司）開發系爭模具，兩造約定開
    模費人民幣38,000元，原告並付清開模費人民幣38,000元予
    訴外人聖銘公司。惟被告當時僅支付開模訂金人民幣10,000
    元予原告，尚有開模費人民幣28,000元未支付。後於開模期
    間，因被告另找欲裝入模具生產產品內之物件廠商且予以生
    產，致該物件無法裝入模具製造之產品內而要求改模，改模
    費人民幣18,000元，並經驗收完成，原告亦已付清改模費用
    予該大陸廠商。惟被告僅支付改模訂金人民幣5,000 元予原
    告，尚有改模費人民幣13,000元未付。另兩造約定借款、代
    墊款之利息為人民幣12,000元（即95年11月22日至98年3 月
    ，共24個月，其中有12個月未付，每月人民幣1,000 元，合
    計人民幣12,000元）。總計被告尚積欠原告借款及開模、改
    模費用合計人民幣113,000 元【人民幣﹕50000+10000+2800
    0+13000 ＝113000），按當時人民幣兌換新臺幣匯率兌換比
    例1 ：4.8 ，折合為新臺幣542,400 元。又98年3 月16日原
    告應被告要求，借其新臺幣100,000 元，並匯至被告指定之
    訴外人蘇明銘帳戶內，是以，總計被告尚積欠原告新臺幣64
    2,400 元。其中新臺幣42,400元，被告表示會在大陸地區清
    償，就剩餘之新臺幣600,000 元再加上利息，由被告交付其
    妻即訴外人陳玉珠簽立如附表所示六紙支票（即原證五所示
    支票，下合稱系爭六紙支票）予原告，以為清償上述欠款。
    詎系爭六紙支票屆期提示均遭退票而未獲兌現，而前述新臺
    幣42,400元欠款，被告亦未清償，屢經催討，被告仍遲未給
    付。為此，爰依借貸契約關係及給付開模、改模費用等工程
    款之法律關係提起本訴訟，並聲明﹕(一)被告應給付原告新臺
    幣642,400 元，及自起訴狀繕本送達被告翌日起，至清償日
    止按年息百分之5 計算之利息；(二)願供擔保，請准宣告假執
    行。(三)訴訟費用由被告負擔。
二、對被告抗辯之陳述：
    (一)否認系爭六紙支票是被告再向原告借錢而開立。系爭六紙
      支票確係被告於98年3 月初交付予原告用以清償積欠原告
      款項中之新臺幣600,000 元及附加之利息。且被告先前既
      已積欠借款及開模、改模費用未還，衡情，原告實無可能
      同意再幫被告調借或借款予被告之理，況被告未證明何時
      向原告調借，且若系爭六紙支票係調現之用，何以另向原
      告借款新臺幣100,000 元，要求匯至訴外人蘇明銘帳戶內
      ，因原告不同意為被告調現，被告始將系爭六紙支票寄給
      原告，原告尚且拖了好幾天才匯款新臺幣100,000 元，是
      被告上開所辯，實不可採。
    (二)被告雖辯稱雙方約定之開模費用為人民幣20,000元，已支
      付訂金人民幣15,000元予原告，至於改模部分，因原告將
      模具開壞而改模，則改模費用人民幣18,000元應由原告自
      行負擔云云，惟查，依開模業界之標準，開模費用不可能
      只需人民幣20,000元，且如開模費用為人民幣20,000元，
      被告亦不可能一次即支付開模費用之訂金高達人民幣15,0
      00元。依同業標準，一般開模費用之訂金，約係開模費用
      之百分之40，且改模部分，原告確係應被告之要求而進行
      ，被告當時也同意支付改模費用，惟藉口一時不便，要求
      原告代墊。故被告此部分辯解亦不足採。
     (三)另就被告辯稱原告僅為其生產1,500 個壓克力盒，就被
       告再交製之2,000 個壓克力盒，原告拒絕交貨，使被告
       受有開模費用及無法交貨人民幣19,700元之損失，並以
       之與原告之請求扣抵乙節，原告予以否認。蓋原告所以
       拒絕繼續為被告生產壓克力盒上、下蓋，係因被告就系
       爭六紙支票自98年4 月1 日起退票，被告於98年5 月26
       日要求製作2,000 個壓克力盒，而被告就積欠原告之款
       項已拒絕清償，失去信譽，原告為避免如為被告繼續生
       產，日後工程款無法回收而致損害繼續擴大，始予拒絕
       。且兩造並未約定原告須為被告製作10萬個以上的壓克
       力上、下盒，是被告要求開發至少可生產製作10萬個以
       上壓克力盒之模具。且不是原告未製作10萬個壓克力盒
       ，是被告未下單10萬個，沒有客戶向被告下單，被告自
       不會要求原告製作，故被告請求原告賠償開模費用之損
       失人民幣19,700元，並無理由。
貳、被告辯稱：
一、被告雖於95年11月22日，在大陸地區向原告借款人民幣50,0
    00元，及於98年3 月16日向原告借款新臺幣100,000 元，並
    由原告將該款項匯至訴外人蘇明銘帳戶，惟否認原告有於98
    年間代被告墊付貨款人民幣10,000元及積欠開模費人民幣28
    ,000元、改模費18,000元、約定利息人民幣12,000元，亦否
    認被告所謂系爭六紙支票，係供作被告清償積欠原告借款及
    開模、改模費用、利息等合計新臺幣642,400 元債務之用。
    又原告對被告前述否認事項均未舉證證明，且對同一事實說
    詞反覆。
二、被告於98年2 月間，曾請原告幫忙調借新臺幣600,000 元，
    約定月息2 分，分6 期（月）清償，並由被告交付系爭六紙
    支票予原告，作為請原告幫忙調借清償本息之用。當時原告
    表示在3 月份可調到，故雙方約定自4 月1 日起分6 期清償
    ，4 月1 日以本金新臺幣600,000 元計算利息，本息應還新
    臺幣112,000 元。5 月1 日以本金新臺幣500,000 元計利息
    ，還款新臺幣110,000 元。6 月1 日以本金新臺幣400,000
    元計息，還款新臺幣108,000 元。7 月1 日本金新臺幣300,
    000 元計算，還款新臺幣106,000 元。8 月1 日本金新臺幣
    200,000 元計息，還款新臺幣104,000 元。9 月1 日本金新
    臺幣100,000 元計息，還款新臺幣102,000 元。詎原告取得
    系爭六紙支票後並未給付款項，卻將支票據為己有，被告曾
    因此委請律師發函索還系爭六紙支票。是原告既未給付調借
    之款項，系爭六紙支票即應返還被告，不得作為原告請求之
    憑據。
三、被告曾委請原告開發製造系爭模具，開模費為人民幣20,000
    元，被告先行一次支付定金人民幣15,000元，因原告模具開
    壞而改模，模具若無問題，何以改模，故改模費用人民幣18
    ,000元應由原告自行負擔，且被告亦未支付任何改模費用予
    原告。至訂金應給付多少數額，應視雙方約定而定，況訂金
    亦屬開模費用之一部，多付一些訂金，只要原告配合被告之
    工作需要即可。又原告為被告開發之系爭模具，預計可生產
    10萬個壓克力盒，惟原告僅生產1,500 個，俟被告再交製2,
    000 個壓克力盒，原告即拒絕交貨，故被告除蒙受無法交貨
    之損失外，亦致被告已支付之開模費用，因無法用於生產而
    受有損害，是原告自應對被告負債務不履行之損害賠償責任
    。被告所受開模費用之直接損失為人民幣19,700元【計算式
    ：人民幣20000 元×﹝(100000 個-1500 個) ÷100000個﹞
    ＝人民幣19,700元】，此部分損失，依民法第227 條之規定
    ，應由原告負擔。然因被告尚欠原告開模費用人民幣5,000
    元，另對原告有借款債務二筆，金額分別為人民幣50,000元
    及新臺幣100,000 元，均屆清償期，且與上開所述原告對被
    告之損害賠償債權給付種類相同，被告依民法第334 條第1
    項前段規定主張抵銷，故被告應給付原告之金額為人民幣35
    ,300元【計算式：00000-00000 元＝35,300元】及新臺幣10
    0,000 元。其中人民幣與新臺幣換算之匯率依原告主張之4.
    8 元計算（已較目前匯率為高）而為新臺幣169,440 元【計
    算式﹕新臺幣4.8 ×人民幣35300 ＝新臺幣169440】，則被
    告應給付原告之金額共為新臺幣269,440 元【計算式﹕1694
    40+100000 ＝269440】，原告請求逾此部分之金額，應予駁
    回。
四、原告雖主張被告欠款未清，原告無可能再繼續借款予被告云
    云，惟兩造有生意往來，且系爭六紙支票係請被告向第三人
    調現，並有月息2 分之約定，並非由原告自己出借款項，況
    附表所示編號1 之支票退票後被告於98年5 月26日仍繼續下
    單，因系爭六紙支票非清償欠款，所以才會繼續向原告下單
    ；且被告委請原告製作之壓克力盒預計生產10萬個以上，顯
    見被告之事業尚正常營運，足以支付借款本息；又原告於95
    年11月22日向原告借款人民幣50,000元、於98年3 月16日向
    原告借款新臺幣100,000 元，故在事業正常營運下，被告（
    書狀誤載為原告）已有兩次借款尚未清償，雙方仍業務正常
    往來之前例，則原告所舉舊債未清即不可能代被告調借資金
    之主張，即非可採。
五、原告雖另主張：係因被告退票，失去信譽，始拒絕繼續生產
    壓克力盒上、下蓋云云，惟查原告已自認被告先期訂購之1,
    500 個壓克力盒已付清貨款，被告嗣後訂購之2,000 個壓克
    力盒，原告並未舉證被告無法支付貨款。且被告先期訂購1,
    200 個、300 個合計1,500 個壓克力盒後，再向原告訂購2,
    000 個，證明被告推出之產品銷售順利，如果原告依約配合
    生產10萬個以上，不僅被告能獲得鉅額利潤，且可還清對原
    告之欠款；況原告拒絕生產、交貨，與系爭六紙支票之退票
    並非本於同一之雙務契約而生；再者，被告向原告訂購壓克
    力盒後，財產並未顯形減少，而有難為對待給付之虞。故原
    告並無依民法第264 條（同時履行抗辯）、第265 條（不安
    抗辯權）而拒絕生產壓克力盒之理由。
六、原告雖於收受系爭六紙支票後始匯款新臺幣100,000 元，惟
    被告不清楚此係原告幫忙調現之金額或是原告自行出借之款
    項。另原告已自承不同意借錢，被告始寄系爭六紙支票予原
    告，表示系爭六紙支票確係託原告調現之用，係原告主張為
    清償借款之用，乃臨訟所為。
七、爰聲明：請求駁回原告之訴；訴訟費用由原告負擔；如受不
    利益判決，願供擔保請准免為假執行。
、兩造不爭執事項：
一、被告於95年11月22日向原告借得人民幣50,000元，該借款已
    屆清償期，被告尚未清償。
二、被告於98年3 月16日向原告借得新臺幣100,000 元，並由原
    告將該款項匯至訴外人蘇明銘帳戶內，該借款已屆清償期，
    被告尚未清償。
三、被告於98年2 、3 月間某日，曾一次交付其妻即訴外人陳玉
    珠簽發之系爭六紙支票予原告收執。
四、被告曾委託原告開發、製作系爭模具，被告並已支付原告部
    分開模費用。
五、兩造有約定原告要為被告開發、製作至少可生產製作10萬個
    以上的壓克力上、下盒之模具。而於模具開發、製作完成後
    ，原告為被告所生產之1,500 個壓克力盒，被告已付清貨款
    。嗣被告於98年5 月26日再向原告訂購2,000 個壓克力盒，
    原告以被告積欠款項為由拒絕生產、交付。
六、原證四所示之「（被告）應付明細表」係原告單方面製作，
    未經被告簽名確認。
肆、兩造爭點：
一、被告交付原告之系爭六紙支票，是請原告代為調借款項之用
    ，抑或供作被告先前積欠原告借款及開模、改模費用及利息
    債務清償之用?
二、被告積欠原告之開模費用為多少？被告是否有積欠原告改模
    費用？如有，積欠之數額為多少？
三、被告積欠原告之借款及開模、改模費用及利息之債務之總額
    為多少？
四、原告為被告開發、製作系爭模具，並生產、出售及交付1,50
    0 個壓克力上下盒予被告後，拒絕再繼續為被告生產、銷售
    壓克力盒，是否應對被告負債務不履行之損害賠償責任?
    如是，則原告應負之賠償數額為多少？
伍、得心證之理由﹕
一、按民事訴訟如係由原告主張權利者，應先由原告負舉證之責
    ，若原告先不能舉證，以證實自己主張之事實為真實，則被
    告就其抗辯事實即令不能舉證，或其所舉證據尚有疵累，亦
    應駁回原告之請求，最高法院17年上字第917 號判例參照。
    次按支票為無因證券，交付票據之原因甚多，或為贈與、或
    為買賣、或為確保當事人間已存在之法律關係、或為消滅已
    存在之法律關係，非僅囿於金錢借貸一端而已，故除別有證
    據外，僅為支票之簽發、授受或轉讓，自不足以證明其原因
    事實。是執票人如主張票據係發票人向其借款而簽發交付，
    而發票人抗辯未收受借款，消費借貸並未成立，則就借款已
    交付之事實，自應由執票人負舉證責任，亦有最高法院89年
    度台上字第85號、第505號、第1082號判決可資參憑。復按
    事實有常態與變態之分，其主張常態事實者無庸負舉證責任
    ，反之，主張變態事實者，則須就其所主張之事實負舉證責
    任，亦有最高法院86年度台上字第891號判決可佐。
二、經查﹕
    (一)被告不否認向原告借款人民幣50,000元、新臺幣100,000
      元，復有借據、臺灣中小企業銀行匯款申請書可參（即原
      證一、三），原告此部分主張，堪信為真。
    (二)原告主張為被告開發、製作系爭模具，費用人民幣38,000
      元，因被告要求而改模，另有改模費人民幣18,000元乙節
      ，提出訴外人聖銘公司出具之證明一紙為證，被告雖不爭
      執委請原告開發、製作系爭模具，惟辯稱開模費用人民幣
      20,000元，改模係原告製作之模具不符要求，改模費用應
      由原告負擔等語，且否認訴外人聖銘公司之證明為真正。
      查，依原告所提訴外人聖銘公司營業執照，該公司成立於
      99年4 月26日，惟證明上記載於97年12月18日、98年2 月
      5 日分別收受開模費人民幣10,000元及改模費訂金人民幣
      5,000 元，均在該公司成立前，是此文書之內容，是否可
      採，即有疑議。又此證明上雖載有壓克力盒開模費上、下
      模合計人民幣38,000元 ，改模費人民幣18,000元，惟其
      上並無被告或原告之名稱，是否係被告委請原告開發製作
      之系爭模具，亦非無疑。況原告自陳被告係於98年間委請
      其開發製作系爭模具，惟證明上就開模費用部分，記載「
      2008年12月18日已收訂金人民幣10,000元」，斯時，被告
      既尚未委請原告開發製作，訴外人聖銘公司何來系爭模具
      開模費用訂金之收受。至訂金之多寡，基於契約自由之原
      則，僅需契約當事人合意即可，尚非必須依慣例為之，原
      告又未能提出其他事證以證系爭模具開模費為人民幣38,0
      00元，則被告辯稱開費為人民幣20,000元，尚非無據。
    (三)另原告主張系爭模具應被告要求而改模，被告則辯稱模具
      不符要求，原告拿回修改云云，查物品完成交付，衡情，
      若符債之本旨，定作人予以收受後，鮮少令承攬人取回另
      行修改。本件兩造均不爭執系爭模具有改模之情，則就系
      爭模具原符合約定品質，嗣因定作人更改品質而要求修改
      此變態事實，依前揭說明，即應由原告負舉證之責，惟原
      告未提出事證以供本院審酌，所為之主張，即難信實。按
      承攬人完成工作，應使其具備約定之品質及無減少或滅失
      價值或不適於通常或約定使用之瑕疵，民法第492 條定有
      明文，從而原告為交付符合被告要求之模具而另行改模所
      支出之改模費人民幣18,000元，即難令被告負給付之責。
      是被告辯稱無須支付改模費用，尚足採信。
    (四)又原告主張為被告代墊貨款人民幣10,000元、兩造另約定
      利息人民幣12,000元乙節，雖據提出原證四應付明細表為
      證，惟被告否認有前述約定及欠款。而原證四應付明細表
      上並無被告之簽名，原告亦不否認為其自行製作（見本院
      99年度審訴字第530 號卷（下稱530 號卷）第25頁），是
      無證據可證有代墊貨款及利息約定之事實，是在原告未能
      舉證證明之情形下，所為此部分主張，即非有據。
    (五)原告再主張系爭六紙支票係被告為清償欠款、代墊款及開
      模、改模費用而交付，惟為被告所否認，並以係請原告代
      為調現而交付等語資為抗辯。經查，系爭模具開模費人民
      幣38,000元、被告亦無給付改模費用之義務，且無證據可
      證原告有為被告代墊人民幣10,000元及兩造約定利息人民
      幣12,000元之事實，已如上所述，則系爭六紙支票是否即
      為清償原告所述被告積欠之借款、代墊款及開模、改模費
      用，尚非無疑。原告雖以前債未清，自無為被告調現之理
      以為抗辯，惟原告自承收受系爭六紙支票後，匯款新臺幣
      100,000 元予被告指定之訴外人蘇明銘帳戶內（見本院10
      0 年9 月21日言詞辯論筆錄），顯見被告有現金之需求。
      設若原告所述系爭六紙支票係為清償借款、代墊款及開模
      、改模費之用為真，則在原告明知被告資金短缺之情況下
      ，系爭六紙支票即有未能兌現之疑慮，則作為清債前債之
      用之系爭六紙支票在未能全部兌現之前，何以原告願意再
      出借新臺幣100,000 元予被告，是原告所述，與常情有違
      而難採信。又系爭六紙支票之票面金額以被告所述借款新
      臺幣600,000 元，月息2 分，分6 期本息攤還之計算方式
      ，尚屬相符，反與原告所述被告積欠原告如原證四所載之
      事項及金額不符（見本院530 號卷第25頁反面），原告既
      未能證明系爭六紙支票表彰之原因債權（即清償借貸、代
      墊款、利息、開模、改模費）存在，自難僅因系爭六紙支
      票之交付，即遽認原告之主張為真，是被告辯稱系爭六紙
      支票係請原告調現之用，尚可採信。
三、另按借用人應於約定期限內，返還與借用物種類、品質、數
    量相同之物，未定返還期限者，借用人得隨時返還，貸與人
    亦得定一個月以上之相當期限，催告返還，民法第478 條定
    有明文。次按報酬應於工作交付時給付之，無須交付者，應
    於工作完成時給付之，同法第505 條第1 項亦有明文。本件
    被告不爭執向原告借款人民幣50,000元及新臺幣100,000 元
    未返還。另兩造均不否認系爭模具被告已給付費用人民幣15
    ,000元，而系爭模具開模費人民幣20,000元，已為本院如上
    之認定，是被告尚有人民幣5,000 元之模具工程費未為給付
    ，從而，原告依前述法條規定，得請求被告給付之金額為新
    臺幣364,000 元【計算式﹕兩造均同意人民幣與新臺幣匯率
    比為1 ：4.8 （見臺灣苗栗地方法院99年度訴字第350 號卷
    第3 頁、本院530 號卷第20頁）。人民幣[(50000+5000) ×
    4.8]+ 新臺幣100000元＝新臺幣364000元】。
四、再按二人互負債務，而其給付種類相同，並均屆清償期者，
    各得以其債務，與他方之債務，互為抵銷，民法第334 條第
    1 項前段定有明文。另按民法第二百六十五條所定不安之抗
    辯權，以他方之財產於訂約後顯形減少，致有難為對待給付
    之虞為要件。故當事人之一方應向他方先為給付者，除得行
    使不安抗辯之情形外，在未提出自己之給付前，不得要求對
    方先為履行，對方拒為履行，應不構成遲延責任，最高法院
    66年台上字第2889號判例、89年度台上字第446 號判決可資
    參照。本件被告另辯稱原告收到被告委製壓克力盒之通知後
    ，竟拒絕交貨，致被告蒙受損害，而依債務不履行之規定請
    求被告賠償人民幣19,700元，原告則以被告前債未清，附表
    所示編號1 之支票又遭退票，唯恐無法收到貨款而未交貨等
    語資為抗辯。經查﹕
    (一)兩造均不爭執被告再委製2,000 個壓克力盒係在附表所示
      編號1 之支票於98年4 月1 日退票後之98年5 月26日委製
      。而被告於此之前業已向原告借款人民幣50,000元而未清
      償，復有開模費之餘款未為給付。被告又自承於98年2 月
      底請原告調現新臺幣600,000 元，並交付系爭六紙支票（
      見本院530 號卷第25頁反面），且於98年3 月16日收受原
      告匯寄之新臺幣100,000 元（此金額亦未清償），再依被
      告於100 年4 月26日所提民事爭點整理狀所述「如果原告
      依約配合生產十萬個以上，不僅被告能獲鉅額之利潤，且
      可還清對原告之欠款」（見本院530 號卷第42頁），是若
      如被告所述，其財產並未顯形減少，何以一再向原告借款
      或請原告為其調現，還須原告配合生產壓克力盒，以使其
      能還款，且迄今猶未能清償積欠之借款及開模費用，是被
      告辯稱財產並無顯形減少而有難為對待給付之虞，洵不足
      採。
    (二)被告雖又稱系爭六紙支票與生產壓克力及交貨並非基於同
      一雙務契約所生，原告不得為民法第265 條不安抗辯云云
      ，惟查系爭六紙支票之退票僅係原告為證明被告之財產於
      兩造訂約後顯形減少而有難為對待給付之虞之事證，與是
      否基於雙契約所生之義務無涉，被告此部分辯解，容有誤
      會。
    (三)被告既於與原告訂立開模生產、製作壓克力契約後有財產
      顯形減少，難為對待給付之虞，則其就被告委製2,000 個
      壓克力盒未予製作、交貨，依前所述，即難令其負有給付
      遲延之責。又兩造就被告委製之系爭模具雖有可製作10萬
      個以上壓克力盒之約定，惟被告自承係先徵詢數量後始向
      原告下單（見本院100 年9 月21日言詞辯筆錄），而被告
      除向原告訂製前述1,500 個及2,000 個壓克力盒外，並未
      提出已有客戶向其訂購壓克力盒或其向原告下單訂製之事
      證，則原告未製作交貨，即難認有何可歸責於原告之事由
      致被告受損。從而，被告主張原告有債務不履行之情而請
      求賠償人民幣19,700元，即無所據。
    (四)準此，原告對被告既未負有債務，被告主張抵銷，於法自
      有未合而難准許。
五、綜上，被告對原告尚有借款、開模費新臺幣364,000 元未給
    付，從而，原告請求被告給付之金額在新臺幣364,000 元範
    圍內及自起訴狀繕本送達（於100 年1 月7 日送達被告，有
    送達回證附卷可參）之翌日即100 年1 月8 日起至清償日止
    ，按年息百分之5 計算之利息，為有理由，應予准許，逾此
    範圍之請求，為無理由，應予駁回。
六、本件命被告給付之金額未逾新臺幣500,000 元，依民事訴訟
    法第389 條第1 項第5 款之規定，爰依職權宣告假執行。又
    被告陳明願供擔保，請准免為假執行，就原告勝訴部分，核
    無不合，爰酌定相當金額准許。就原告敗訴部分，其假執行
    之聲請，失所附麗，應予駁回。
七、本件事證已臻明確，兩造其餘陳述及主張或攻繫防禦方法，
    對判決之結果不生影響，爰不一一條列審究，併此敘明。
八、據上論結，本件原告之訴為一部分有理由，一部無理由，依
    民事訴訟法79條、第389 條第1 項第5 款、第392 條第2 項
    ，判決如主文。
中    華    民    國  100     年    11    月    14    日
                  民事第二庭    法  官  盧玉潤
以上正本係照原本作成。
如對本判決上訴，須於判決送達後20日內向本院提出上訴狀。
                                書記官  謝國聖
中    華    民    國  100     年    11    月    14    日
附表﹕
    以下支票發票人均為訴外人陳玉珠，付款人均為新竹第一信
    用合作社武昌分社，帳號均為000000000號。
    1.發票日98年4 月1 日、票號SB0000000 ，金額新臺幣112,
      000元，退票日98年4月1日。
    2.發票日98年5 月1 日、票號SB0000000 ，金額新臺幣110,
      000元，退票日98年12月22日。
    3.發票日98年6 月1 日、票號SB0000000 ，金額新臺幣108,
      000元，退票日98年12月22日。
    4.發票日98年7 月1 日、票號SB0000000 ，金額新臺幣106,
      000元，退票日98年12月22日。
    5.發票日98年8 月1 日、票號SB0000000 ，金額新臺幣104,
      000元，退票日98年12月22日。
    6.發票日98年9 月1 日、票號SB0000000 ，金額新臺幣102,
      000元，退票日98年12月22日。